臺灣桃園地方法院刑事判決　　　　　　　　　　　　　九十一年度訴字第二一五號
　　公　訴　人　臺灣桃園地方法院檢察署檢察官
　　被　　　告　甲○○
　 選任辯護人　林添進律師
右列被告因違反廢棄物清理法等案件，經檢察官提起公訴（九十年度偵字第一八六九
四號），本院判決如左：
    主  文
甲○○未依規定領有廢棄物清除許可證或核備文件，從事廢棄物清除，累犯，處有期
徒刑壹年貳月。
    事  實
一、甲○○曾於民國八十四年間，因過失致死案件，經臺灣宜蘭地方法院於八十五年
    三月七日以八十四年度交訴字第一三七號判處有期徒刑八月確定，甫於八十五年
    十一月二十五日執行完畢。竟仍不知警惕，明知從事廢棄物清除，應向縣（市）
    主管機關或中央主管機關委託之機關申請核發公民營廢棄物清除處理機構許可文
    件後，始得受託清除廢棄物業務，竟未向主管機關申請核發廢棄物處理之許可證
    ，仍於九十年九月上旬受不詳姓名年籍綽號「阿猴」之男子委託，以新臺幣（下
    同）一萬二千元之代價，代為清除已集中堆放於台北縣三重市五股工業區內含廢
    土、廢水泥、廢磚塊、廢木板、廢鋼筋等之營建類事業廢棄物及塑膠袋之一般廢
    棄物。雙方約定後，甲○○於九十年九月二十四日二十三時許，駕駛其所有車牌
    號碼ＨＮ─五○九號（該車係甲○○於九十年五月間向案外人昕葉交通股份有限
    公司買受）之大貨車，載運內含有上開事業廢棄物及一般廢棄物，並沿國道一號
    中山高速公路南下，行經桃園縣大園鄉○○○○○路，至桃園縣觀音鄉保村桃三
    十線西濱公路○七標三十八Ｋ處工程旁傾倒。於傾倒時，因拖車陷入泥地中無法
    進退，甲○○遂先將大貨車車頭駛離現場，而將拖車斗留在現場，於九十年十月
    二日三時許，甲○○洽請不知情之王圳昌、陳伯洲，分別駕駛拖板車及怪手，將
    前開陷入泥地中之拖車斗移動時，為警會同觀音鄉公所稽查人員當場查獲。
二、案經桃園縣警察局大園分局報告臺灣桃園地方法院檢察署檢察官偵查起訴。
    理  由
一、右揭犯罪事實，業據被告甲○○坦承不諱，核與證人王圳昌、陳伯洲作證情節相
    符，並有桃園縣觀音鄉公所執行廢棄物清理法查核工作記錄表三份（參偵卷第十
    四至十六頁）、現場照片十五張在卷（參偵卷第二十五至二十九頁），是被告自
    白應與事實相符，可以採信。又被告所傾倒之廢棄物，包括廢土、廢水泥塊、廢
    木板、廢磚塊、廢鋼筋及廢塑膠袋等，此有上開現場照片可考，是被告所載運、
    傾倒之物分屬事業廢棄物及一般廢棄物，亦可認定。本件事證明確，被告犯行洵
    堪認定。
二、按行為後法律有變更者，適用裁判時之法律，刑法第二條第一項前段定有明文，
    被告犯罪後，廢棄物清理法第二十二條第二項業已修正為同法第四十六條第一項
    ，於九十年十月二十四日公布，同年月二十六日施行，是被告犯罪後法律已有變
    更，茲比較新舊法之結果，舊法係處一年以上五年以下有期徒刑，得併科一百萬
    元以下罰金；新法亦係處一年以上五年以下有期徒刑，得併科新臺幣三百萬元（
    即銀元一百萬元）以下罰金，雖二者法定刑度相同，惟該法條既修正如上，仍屬
    法律變更，依刑法第二條第一項前段之規定，自應適用裁判時之法律即修正後之
    廢棄物清理法之規定處罰。公訴意旨認比較新舊法結果，以舊法較輕，應依修正
    前之廢棄物清理法第二十二條第二項第四款論罪，尚有未洽，附此敘明。又公訴
    意旨認被告與該名不詳姓名年籍綽號「阿猴」之人間有犯意之聯絡及行為之分擔
    ，為共同正犯。惟查，訊據被告供稱係受「阿猴」委託清除，當時雙方同意以一
    萬二千元承包清除工作，因此，被告應係無許可證，而受委託清除一般及事業廢
    棄物，其與「阿猴」間應屬於承攬之關係，尚難遽認「阿猴」與被告間有何犯意
    之聯絡及行為之分擔，而為本案之共同正犯，附此敘明。被告有如事實欄所載之
    科刑及執行情形，有台灣桃園地方法院檢察署刑案資料查註紀錄表及臺灣高等法
    院被告全國前案紀錄表各一份附卷足憑，其於有期徒刑執行完畢後五年內再犯有
    期徒刑以上之本罪，為累犯，應依刑法第四十七條規定加重其刑。查被告未領有
    廢棄物清除許可證，竟為不詳姓名年籍綽號「阿猴」之人載運、清除建築事業廢
    棄物，核其所為，係犯修正後廢棄物清理法第四十六條第一項第四款之未依規定
    領有廢棄物清除許可文件，從事廢棄物清除罪。爰審酌被告為個人之利益，隨地
    傾倒廢棄物，對環境造成危害，惟犯後坦承載運之事實及已將所傾倒之廢棄物清
    理，回復原狀等一切情狀，量處如主文所示之刑。
據上論斷，應依刑事訴訟法第二百九十九條第一項前段，修正後廢棄物清理法第四十
六條第一項第第四款，刑法第十一條前段、第二條第一項前段、第四十七條，判決如
主文。
本案經檢察官錢明婉到庭執行職務
中      華      民      國    九十一    年      四      月     三十     日
                                臺灣桃園地方法院刑事第二庭
                                    審判長法官  王  兆  飛
                                          法官  王  美  玲
              法官  李  桂  英
右正本證明與原本無異。
如不服本判決，應於判決送達後十日內向本院提出上訴狀( 應附繕本 )，上訴於
臺灣高等法院。
                                    書記官   張淑芬
中      華      民      國   九十一     年      四      月     三十     日
附論罪科刑依據之法條：
修正後廢棄物清理法第四十六條第一項第四款：
有下列情形之一者，處一年以上五年以下有期徒刑，得併科新台幣三百萬元以下罰金
：
四、未依第四十一條第一項規定領有廢棄物清除、處理許可文件，從事廢棄物貯存、
    清除、處理，或未依廢棄物清除、處理許可文件內容貯存、清除、處理廢棄物。
